---
title: Renda Fixa usando R
date: 2022-05-25
output: html_notebook
---

```{r}
library(bizdays)
library(fixedincome)
library(tidyverse)
```

## Definição de taxas de juros

Uma taxa de juros possui tipicamente:

- regime de capitalização: simples, composta, contínua
- calendário: dias corridos, dias úteis (listagem de feriados)
- regra de contagem de dias: business/252, 30/360

### Exemplo

Em 2022-05-04 -> SELIC = 12,75%

```{r}
spotrate(12.75 / 100,
         compounding = "discrete",
         daycount = "business/252",
         calendar = "Brazil/ANBIMA"
) -> selic
selic
```

Para calcular a rentabilidade pelo período de 1 mês fazemos:

```{r}
t <- term(1, "month")
compound(selic, t) - 1
```

$$
(1 + SELIC)^{1/12} - 1
$$

para 1 dia

```{r}
compound(selic, term(1, "day")) - 1
```

$$
(1 + SELIC)^{1/252} - 1
$$

```{r}
spotrate(12.75 / 100,
         compounding = "simple",
         daycount = "actual/365",
         calendar = "actual"
) -> selicsim
selicsim
```

```{r}
compound(selicsim, term(1, "month")) - 1
```

$$
\left(1 + SELICSIM\times\frac{1}{12}\right) - 1
$$

### Tabela de rentabilidade da SELIC

```{r}
tibble::tibble(
    anos = term(c(1, seq(5, 20, 5)), "year"),
    rentabilidade = compound(selic, anos) - 1
)
```

```{r}
cdbs <- read_csv("Renda Fixa Prefixado.csv",
    locale = locale(decimal_mark = ","),
    col_types = cols(
        Nome = col_character(),
        Taxa = col_double(),
        Tipo = col_character(),
        Prazo = col_integer(),
        InvestimentoInicial = col_integer()
    )
)
cdbs
```

```{r}
cdbs <- cdbs |>
    mutate(
        Taxa = spotrate(
            Taxa / 100, "discrete", "business/252", "Brazil/ANBIMA"
        ),
        Prazo = term(Prazo, "days")
    ) |>
    select(Nome, Taxa, Prazo, InvestimentoInicial)
cdbs
```

```{r}
cdbs |>
    mutate(
        ValorFuturo = InvestimentoInicial * compound(Taxa, Prazo)
    )
```

## Rentabilidade de CDI

```{r}
cdi_s <- rbcb::get_series(
    c(CDI = 4389),
    start_date = "2000-01-01",
    end_date = preceding(Sys.Date(), "Brazil/ANBIMA")
)
cdi_s
```

$$
\prod_{t=1}^{N} (1 + CDI_t)^{1/252}
$$

```{r}
cdi_s |>
    mutate(
        CDI = spotrate(
            CDI / 100, "discrete", "business/252", "Brazil/ANBIMA"
        ),
        Fator1D = compound(CDI, term(1, "day")),
        CDI_Acumulado = cumprod(Fator1D)
    ) |>
    ggplot(aes(x = date, y = CDI_Acumulado)) +
    geom_line()
```


## Curvas de juros

```{r}
terms <- c(1, 25, 44, 66, 87, 108, 131, 152, 172, 192, 214, 236, 277)
rates <- c(
    0.1065, 0.111, 0.1138, 0.1168, 0.1189, 0.1207, 0.1219,
    0.1227, 0.1235, 0.1234, 0.1236, 0.1235, 0.1235
)
curve <- spotratecurve(
    rates, terms, "discrete", "business/252", "Brazil/ANBIMA",
    refdate = as.Date("2022-02-23")
)
```

```{r}
curve
```

```{r}
curve[c(1, 3, 5, 7)]
```

```{r}
curve[[c(1, 44, 87, 131)]]
```

```{r}
curve[[1:10]]
```

```{r}
interpolation(curve) <- interp_linear()
curve
```

```{r}
curve[[1:10]]
```

```{r}
plot(curve, use_interpolation = TRUE)
```

# Referências

- [fixedincome](https://github.com/wilsonfreitas/R-fixedincome)
- [bizdays](https://github.com/wilsonfreitas/R-bizdays)
- [copom](https://github.com/wilsonfreitas/copom)
- [rb3](https://github.com/wilsonfreitas/rb3)


